高雄高等行政法院判決
　　　　　　　　　　　　　　　　九十三年度訴字第七二五號
　　　　　　　　　　　　　　　.
原　　　告　法翰企業股份有限公司
代　表　人　甲○○
訴訟代理人　陳秀華會計師
被　　　告　財政部台灣省南區國稅局
代　表　人　朱正雄　局長
訴訟代理人　丙○○
　　　　　　乙○○
上列當事人間因營業稅事件，原告不服財政部中華民國九十三年
七月十五日台財訴字第０九三００二一五０五號訴願決定，提起
行政訴訟。本院判決如左：
    主  文
原告之訴駁回。
訴訟費用由原告負擔。
    事  實
壹、事實概要：
    緣原告原登記名稱為炳翰企業股份有限公司（以下簡稱炳翰
    公司，於民國八十四年十一月十四日申請變更登記公司名稱
    ）為應使用統一發票之營業人。其於八十四年至八十五年間
    銷售貨物，銷售額合計新台幣（下同）二一、四六五、００
    ０元，未依規定開立統一發票及申報銷售額並繳納營業稅，
    致逃漏營業稅一、０七三、二五０元，經台灣台南地方法院
    檢察署檢察官查獲，通報台南縣稅捐稽徵處審理違章成立，
    除核定補徵營業稅一、０七三、二五０元外，並按所漏稅額
    處五倍之罰鍰計五、三六六、二００元（計至百元止）。原
    告不服上開處分，因營業稅業務自九十二年一月一日起由被
    告承受，遂向被告申請復查，獲變更核定補徵營業稅為七八
    三、六七五元，變更核定罰鍰為三、九一八、三００元。原
    告仍表不服，提起訴願，案經訴願決定將原處分（復查決定
    ）關於罰鍰部分撤銷，由被告另為處分，其餘訴願駁回。原
    告對本稅部分猶未甘服，遂提起本件行政訴訟。
貳、兩造之聲明：
甲、原告聲明求為判決：
（一）訴願決定及原處分關於本稅不利原告部分均撤銷。
（二）訴訟費用由被告負擔。
乙、被告聲明求為判決：
（一）原告之訴駁回。
（二）訴訟費用由原告負擔。
、兩造之主張：
甲、原告起訴意旨略謂：
一、按稅捐稽徵法第二十一條規定，所謂稅捐之核課期間在規定
    期間內申報，且無故意以詐欺或其他不正當方法逃漏稅捐者
    ，其核課期間為五年，若未於規定期間內申報、或故意以詐
    欺或其他不正當方法逃漏稅捐者，其核課期間為七年。是在
    核課期間內發現應徵之稅捐者，應依法補徵或並予處罰，而
    未在核課期間內發現者，以後即不再補稅及處罰。本件緣起
    因台灣台南地方法院檢察署檢察官九十一年度偵字第七五０
    九一號及九十一年度偵字第八九八五號起訴書，而據予核課
    ，然上述案件業經台灣台南地方法院以九十一年度訴字第九
    八九號刑事判決原告公司負責人甲○○及秘書陳穎俊均無罪
    ，雖該案經檢察官提起上訴，並經台灣高等法院台南分院九
    十三年度上訴字第二六九號刑事判決撤銷原判決，而改判有
    罪，然原告負責人甲○○已委任之律師，並於九十四年二月
    十七日提起上訴，是該有罪部分尚未確定，原告依行政訴訟
    法第一百七十七條之規定，請求貴院裁定停止訴訟程序。
二、原告申報八十四年度之營業收入總額一、二一０、二九三、
    ０００元，八十五年申報之營業收入總額為一、０九三、八
    五一、０００元，並經被告核定在案，如依檢察官所稱原告
    漏開發票之金額八十四年為七、六八一、五００元，佔八十
    四年原告已申報數之０．六％，八十五年為一三、七八三、
    五００元，佔八十五年原告已申報數之一．六％，數量極微
    ，是原告並無積極逃漏稅捐之意圖，且無以詐術或其他不正
    當方法逃漏稅捐之情事，故本件核課期間應屬五年。
三、台灣高等法院台南分院刑事判決誤認炳翰公司已於八十四年
    十一月十四日併入法翰公司，然實係炳翰公司更名為法翰公
    司，所有股東體制、經營運作情形均為同一公司，是原告將
    原印有抬頭為炳翰公司之出貨單繼續沿用，並非有蓄意或利
    用不正當方法要逃漏稅捐。
四、本件兩造所爭議點既為核課期間，原告認並無積極犯意及不
    正當方法逃漏稅捐，是其核課期間應為五年，又刑事案件仍
    在上訴中，最終之定論尚未明朗，故是否仍應補徵本稅及罰
    鍰，尚有爭議，應俟最終之判決確定後再行論斷等語。
乙、被告答辯意旨略謂：
一、按「稅捐之核課期間，依左列規定：．．．三、未於規定期
    間內申報，或故意以詐欺或其他不正當方法逃漏稅捐者，其
    核課期間為七年。在前項核課期間內，經另發現應徵之稅捐
    者，仍應依法補徵或並予處罰；在核課期間內未經發現者，
    以後不得再補稅處罰。」稅捐稽徵法第二十一條第一項第三
    款及第二項定有明文。次按「在中華民國境內銷售貨物或勞
    務及進口貨物，均應依本法規定課徵營業稅。」、「營業人
    銷售貨物或勞務，應依本法營業人開立銷售憑證時限表規定
    之時限，開立統一發票交付買受人。」、「營業人除本法另
    有規定外，不論有無銷售額，應以每二月為一期，於次期開
    始十五日內，填具規定格式之申報書，檢附退抵稅款及其他
    有關文件，向主管稽徵機關申報銷售額、應納或溢付營業稅
    額。」及「營業人有左列情形之一者，主管稽徵機關得依照
    查得之資料，核定其銷售額及應納稅額並補徵之：一、．．
    ．四、短報、漏報銷售額者。」復分別為行為時營業稅法第
    一條、第三十二條第一項前段、第三十五條第一項前段及第
    四十三條第一項第四款所規定。又「當事人主張事實須負舉
    證責任倘其所提出之證據不足為主張事實之證明自不能認其
    主張之事實為真實。」最高行政法院（即改制前行政法院）
    三十六年判字第十六號著有判例。
二、本件原告於八十四年至八十五年間銷售貨物，銷售額合計二
    一、四六五、０００元（按：原告八十四年度銷售額四０五
    、０００元，八十五年度銷售額一一、一七三、五００元，
    炳翰公司八十四年度銷售額七、二七六、五００元及八十五
    年度原告以炳翰公司名義出貨之銷售額二、六一０、０００
    元），未依規定開立統一發票及申報銷售額並繳納營業稅，
    致逃漏營業稅一、０七三、二五０元，經台灣台南地方法院
    檢察署查獲，通報台南縣稅捐稽徵處審理違章成立，乃依首
    揭規定，核定補徵營業稅一、０七三、二五０元。原告不服
    ，申經被告復查決定以：（一）台灣台南地方法院檢察署檢
    察官九十一年度偵字第七五九０一號及第八九八五號起訴書
    認定原告犯罪事實略以：甲○○係炳翰公司及原告之負責人
    ，而陳穎俊為李之秘書，負責督導原告及炳翰公司人事部門
    、出貨部門、會計部門及有關佣金支付、訂貨及代扣佣金所
    得之相關業務。炳翰公司主要係以製造人蔘粉等中藥食品為
    主，再由原告以多層次傳銷之方式在市場上銷售，．．．甲
    ○○及陳穎俊二人明知原告及炳翰公司銷售人蔘粉予各級代
    理商（按：即多層次傳銷之參加人，以下簡稱代理商）時，
    依法均應繳納銷售人蔘粉定價百分之五之營業稅．．．竟乃
    基於逃漏稅之概括犯意聯絡，自八十四年至八十五年間，連
    續於代理商向其或炳翰公司購買人蔘粉時，先於八十四年初
    起，以其或炳翰公司名義開立預訂貨單而非以出貨單之方式
    交於代理商，並向代理商宣稱需代為扣繳所購買每瓶人蔘粉
    四、五００元之定價百分之五營業稅二二五元，實則於開立
    預訂貨單時，公司與代理商間已交易完成，之後原告或炳翰
    公司不會再開立任何收據或統一發票予代理商，藉以逃漏原
    告或炳翰公司應繳納之營業稅，嗣炳翰公司於八十四年十一
    月十四日併入原告後，再利用稽徵機關無法查核以炳翰公司
    名義出貨銷售之情形，連續自八十四年十一月十五日至八十
    五年底止，以開立炳翰公司預訂貨單代替原告預訂貨單之不
    正當方法，出貨予代理商，而原告即藉此不正當之方法逃避
    稅捐機關之稽查，並故意漏開統一發票而逃漏稅捐，其中僅
    原告分銷經理張秀嫚及廖義芳等二人體系下之代理商，於八
    十四年度至八十五年度遭原告及炳翰公司漏開及短開統一發
    票而逃漏營業稅之金額，八十四年度至少逃漏稅額共二０、
    二五０元，八十五年度至少逃漏稅額六八九、一七五元（包
    括八十五年度原告以炳翰公司名義出貨之營業稅），而炳翰
    公司於八十四年度則逃漏稅額共三六三、八二五元等情。核
    與原告分別於八十四年及八十五年度營利事業所得稅結算申
    報向原處分機關新化稽徵所出具承諾書承諾：「本公司於辦
    理八十四年度營利事業所得稅結算申報，漏報收入七、六八
    一、五００元。」「本公司於辦理八十五年度營利事業所得
    稅結算申報，漏報收入一三、七八三、五００元。」合計漏
    報收入二一、四六五、０００元（7,681,500元＋13,783,50
    0元），逃漏營業稅一、０七三、二五０元（21,465,000元
    ×5%）之違章事實相符，有上開起訴書及原告承諾書影本可
    稽，足證其確有漏報銷售其分銷經理張秀嫚及廖義芳等二人
    體系下之代理商之事實，是其主張並無逃漏營業稅情事乙節
    ，核不足採。（二）原告於銷貨予經銷商時，係假借「預訂
    貨單」之名義出貨予代理商，並以繳交營業稅之名義，向代
    理商收取貨款總額百分之五之營業稅，惟並未以正式之出貨
    單或收據作為銷售依據，事後亦不再補發收據等任何足以證
    明有銷售業務之單據予各代理商，且完全未曾開立統一發票
    或少開統一發票予代理商等情，業據證人（即原告之各級經
    銷商）廖義芳等人於台灣台南地方法院檢察署歷次偵查中證
    述綦詳。顯見原告負責人及陳穎俊二人主觀上即有假借上開
    不正當方法而漏報營業稅甚明。再者，原告及炳翰公司銷售
    貨物時，未依規定開立統一發票，而以開立「預訂貨單」之
    方法出貨並收取貨款、營業稅及扣繳所得稅，以規避稅捐稽
    徵機關之查核及避免代理商之疑竇，原告以不正當方法逃漏
    稅捐之違章事證甚明。其主張申報八十四、八十五年度之營
    業收入，依檢察官所稱其漏開發票之金額占其已申報數０．
    六％及一．六％，其並無積極逃漏之意圖，且無以詐術或其
    他不正當方法逃漏稅捐，核不足採。綜上，參照首揭行政法
    院判例意旨，原核定以台南地方法院檢察署查得預訂貨單核
    算銷售額二一、四六五、０００元，依首揭規定，核定補徵
    營業稅一、０七三、二五０元，固非無據。惟本件八十四年
    一月至十月份漏報銷售額部分，依首揭規定，其核課期限至
    九十一年十一月十五日，而繳款書於九十一年十二月二十四
    日送達，已逾七年核課期間，依查得預訂貨單重行核算原告
    自八十四年十一月至八十五年十二月間（按：八十四年一月
    至十月份漏報部分，因逾核課期間不予計算）銷售額合計一
    五、六七三、五００元（八十四年十一月至十二月份銷售額
    一、八九０、０００元、八十五年度銷售額一三、七八三、
    五００元），原核定補徵營業稅額一、０七三、二五０元，
    乃變更為七八三、六七五元，並無違誤。
三、雖原告另主張上開起訴書業經台灣台南地方法院九十一年度
    訴字第九八九號刑事判決負責人甲○○及秘書陳穎俊均無罪
    ，其無故意以詐欺或其他不正當方法逃漏稅捐確定，核課期
    間為五年，請撤銷原核定為由，資為爭議。惟經財政部訴願
    決定以：上開刑事判決，業經台灣台南地方法院檢察署檢察
    官於九十三年三月二十六日依法提起上訴，有台灣台南地方
    法院檢察署檢察官九十三年度上字第五０號上訴書影本可稽
    ，所稱已判決其無故意以詐欺或其他不正當方法逃漏稅捐確
    定，核課期間為五年，顯係誤解，是復查決定補徵營業稅額
    七八三、六七五元，並無不合，原告猶執陳詞，而予爭執，
    洵不足採，請予駁回，以維稅政等語。
    理  由
壹、程序部分：
    按「除前項情形外，有民事、刑事或其他行政爭訟牽涉行政
    訟之裁判者，行政法院在該民事、刑事或其他行政爭訟終結
    前，得以裁定停止訴訟程序。」行政訴訟法第一百七十七條
    第二項固定有明文。惟查，本件原告於八十四至八十五年間
    銷售貨物，逃漏營業稅之事證明確，本院認不必待刑事部分
    之判決確定，即可自行認定原告之違章行為，是原告請求裁
    定停止本件行政訴訟程序，不應准許，合先敘明。
貳、實體部分：
一、按「在中華民國境內銷售貨物或勞務及進口貨物，均應依本
    法規定課徵營業稅。」「營業人銷售貨物或勞務，應依本法
    營業人開立銷售憑證時限表規定之時限，開立統一發票交付
    買受人。」「營業人除本法另有規定外，不論有無銷售額，
    應以每二月為一期，於次期開始十五日內，填具規定式之申
    報書，檢附退抵稅款及其他有關文件，向主管稽徵機關申報
    銷售額、應納或溢付營業稅額。」「營業人有左列情形之一
    者，主管稽徵機關得依照查得之資料，核定其銷售額及應納
    稅額並補徵之．．．一、．．．四、短報、漏報銷售額者。
    」行為時營業稅法第一條、第三十二條第一項前段、第三十
    五條第一項前段及第四十三條第一項第四款分別定有明文。
    次按「稅捐之核課期間，依左列規定：．．．三、未於規定
    期間內申報，或故意以詐欺或其他不正當方法逃漏稅，其核
    課期間為七年。在前項核課期間內，經另發現應徵之稅捐者
    ，仍應依法補徵或並予處罰；在核課期間內未經發現者，以
    後不得再補稅處罰。」復為稅捐稽徵法第二十一條第一項第
    三款及第二項所明定，合先敘明。復按「當事人主張事實須
    負舉證責任倘其所提出之證不足為主張事實之證明自不能認
    其主張之事實為真實。」最高行政法院（即改制前行政法院
    ）三十六年判字第十六號著有判例。
二、經查，本件原告於八十四年至八十五年間分別以自己名義及
    炳翰公司名義銷售貨物，銷售額合計二一、四六五、０００
    元（原告八十四年度銷售額四０五、０００元，八十五年度
    銷售額一一、一七三、五００元；炳翰公司八十四年度銷售
    額七、二七六、五００元，八十五年度原告以炳翰公司名義
    出貨之銷售額二、六一０、０００元），未依規定開立統一
    發票及申報銷售額並繳納營業稅，致逃漏營業稅一、０七三
    、二五０元，案經台灣台南地方法院檢察署查獲，通報台南
    縣稅捐稽徵處審理違章成立，依法核定補徵營業稅一、０七
    三、二五０元。原告不服，申經復查決定以本件八十四年一
    月至十月份漏報銷售額部分，已逾七年核課期間，重行核算
    原告自八十四年十一月至八十五年十二月間銷售額為一五、
    六七三、五００元，變更原核定補徵營業稅額為七八三、六
    七五元。原告仍不服，提起訴願，案經訴願決定略以：「稅
    務違章案件裁罰金額或倍數參考表」業經財政部九十三年三
    月二十九日台財稅字第０九三０四五一一三三號令核定修正
    生效在案，參酌稅捐稽徵法第四十八條之三規定意旨，認原
    處分（復查決定）裁處之罰鍰倍數有重行審酌之必要，乃將
    原處分（復查決定）關於罰鍰部分撤銷，由被告另為處分，
    並駁回原告本稅部分等情，為兩造所不爭執，並有台南縣稅
    捐稽徵處佳里分處九十一年十二月十七日縣稅佳分一字第０
    九一０一００六六六號函、台南縣稅捐稽徵處九十一年十二
    月二十四日縣稅法字第０九一０一二九七七二號處分書、被
    告九十三年二月二十七日南區國稅法一字第０九三０一０六
    四四五號復查決定書及財政部九十三年七月十五日台財訴字
    第０九三００二一五０五號訴願決定書分別附於本院卷及原
    處分卷可稽，洵堪認定。
三、原告提起本件行政訴訟，無非主張：本件主要爭點乃核課期
    間之認定問題，而依檢察官起訴書所述原告漏開統一發票之
    金額，僅占原告八十四年度及八十五年度營業收入申報數之
    ０‧六﹪及一‧六﹪，顯見原告並無積極逃漏稅捐之意圖，
    亦無以詐術或其他不正當方法逃漏稅捐，故本件核課期間應
    為五年。況刑事案件仍在上訴最高法院審理，並無定論，故
    是否應補徵本稅及罰鍰，尚有爭議，應俟刑事判決確定後再
    行論斷。又炳翰公司僅係「更名」為原告公司，並非「併入
    」原告公司，兩者實為同一公司，故原告將原印有抬頭為炳
    翰公司之出貨單繼續沿用，並非蓄意或利用不正當方法逃漏
    稅捐云云，資為爭執。爰就原告主張分述如下：
（一）原告與炳翰公司為同一多層次傳銷體系，其中炳翰公司係
      以製造人蔘粉等中藥食品為主，再由原告以多層次傳銷方
      式在市場上銷售，其銷售方式為：一般人向原告或炳翰公
      司購買每瓶定價四千五百元人蔘粉達十瓶後，即可成為多
      層次傳銷事業參加人即代理商。依首揭行為時營業稅法之
      規定，原告及炳翰公司銷售人蔘粉予代理商時，應由原告
      及炳翰公司繳納銷售人蔘粉定價百分之五之營業稅。然原
      告職員陳穎俊竟基於使二家公司逃漏稅捐之概括幫助犯意
      ，於八十四年至八十五年間，連續於代理商向原告或炳翰
      公司購買人蔘粉時，以原告或炳翰公司名義開立預訂貨單
      （而非以出貨單方式），交付各級代理商，並向代理商宣
      稱需代為扣繳所購買每瓶人蔘粉定價四千五百元百分之五
      之營業稅，計二百二十五元，實則於開立預訂貨單時，原
      告及炳翰公司與各該代理商間已完成交易，之後原告及炳
      翰公司未再開立任何收據或統一發票予各該代理商，因而
      漏開銷售貨物之統一發票，藉以逃漏原告或炳翰公司應繳
      納之營業稅。上情有台灣台南地方法院檢察署檢察官九十
      一年度偵字第七五九０一號、第八九八五號起訴書及台灣
      高等法院台南分院九十三年度上訴字第二六九號刑事判決
      等在卷足憑。另據原告代理商廖義芳、張秀嫚，許文進、
      郭釘祥、陳泓榮、陳哲煌、陳龍坤及郭素珍等人，於九十
      一年八月三十日在台灣台南地方法院檢察署偵查中之供述
      ，原告及炳翰公司銷貨予代理商時，係以預訂貨單名義出
      貨予代理商，並未另開立其他憑證，且以代為繳交營業稅
      之名義，向代理商收取貨款總額百分之五之營業稅，惟自
      始至終均未以正式出貨單或收據作為銷售依據，事後亦不
      再補發收據等任何足以證明有銷售業務單據予各代理商，
      致完全未曾開立統一發票或少開統一發票予代理商等語，
      亦有各該代理商九十一年八月十三日在台灣台南地方法院
      檢察署訊問筆錄附於原處分卷可稽。另參諸原處分卷所屬
      台灣台南地方法院檢察署九十一年八月十三日訊問筆錄，
      證人周惠貞及陳世芬亦稱：除了預訂貨單外，原告並無另
      開立其他憑證及預購單是實際貨單等語；另陳穎俊於九十
      二年十一月二十四日復查談話筆錄亦謂：「（問：預定貨
      單之性質為何）即本公司之出貨單，已完成銷貨即已發貨
      完成。」等詞。本件原告既為應使用統一發票之營業人，
      銷售時理應依開立銷售憑證時限表規定之時限，開立統一
      發票交付買受人，不得以預購單代替，此為原告所明知，
      然依上述證人所證，原告於銷售貨物時，確實未依規定開
      立統一發票，而以開立預訂貨單之方式出貨，且原告收取
      貨款時，亦向代理商收取百分之五營業稅，足認原告係以
      預訂貨單代替正式出貨單之不正當方法，藉以規避銷售貨
      物應開立統一發票之法定義務，致逃漏營業稅，其違章事
      證，洵屬明確。此外，原告之代表人甲○○於九十二年二
      月十三日亦出具承諾書承認漏報之違章事實並願補清稅款
      及罰鍰，此並有承諾書附於原處分卷足佐。從而，原告爭
      執其並非以不正當方法規避銷售貨物云云，委無可採。
（二）原告雖另主張炳翰公司與原告實為同一公司，故原告將原
      印有抬頭為炳翰公司之出貨單繼續沿用，並非蓄意或利用
      不正當方法逃漏稅捐云云。然查，原告固自炳翰公司更名
      ，炳翰公司確為原告之前身，有台灣省政府建設廳八十四
      年十月二十三日八四建三甲字第四五一０七五號函附於原
      處分卷足憑。惟法翰公司八十五年度營業額有數億元，豈
      有為節省區區數百元「預訂貨單」之印製費用，而於整年
      度均沿用「炳翰公司」為抬頭之預訂貨單，致使稅捐稽徵
      機關不易辨認而陷於錯誤，致查核困難，原告對於此一情
      形，亦難諉稱不知。況縱法翰及炳翰兩公司為同一主體，
      惟本件係因原告以預購單方式，規避開立銷售憑證時限表
      規定之時限，開立統一發票交付買受人，而以此不正當方
      法規避稅賦，尚不因法翰及炳翰兩公司為同一主體，而異
      其認定。原告執此爭詞，亦無可採。
（三）又查，原告公司之分銷經理張秀嫚、廖義芳二人乃該多層
      次傳銷體系下之代理商，渠等於八十四年度至八十五年度
      ，遭原告及炳翰公司漏開及短開統一發票而逃漏營業稅共
      計一、０七三、二五０元，核與原告於八十四年及八十五
      年度營利事業所得稅結算申報時向被告所屬新化稽徵所出
      具前揭承諾書承諾：「本公司於辦理八十四年度營利事業
      所得稅結算申報，漏報收入七、六八一、五００元」「本
      公司於辦理八十五年度營利事業所得稅結算申報，漏報收
      入一三、七八三、五００元」，合計漏報收入二一、四六
      五、０００元，逃漏營業稅一、０七三、二五０元之違章
      事實相符，自堪信實。故本件被告就原告漏開統一發票之
      銷貨收入，除八十四年一月至十月間，已逾七年核課期間
      部分外，依法核定補徵營業稅，自無不合。
（四）又原告於八十四年度及八十五年度漏開統一發票之金額雖
      僅占各該年度營業收入０‧六﹪及一‧六﹪，然承前所述
      ，原告既不否認該公司以預訂貨單代替銷售憑證之事實，
      且原告事後亦未補發憑證予各該代理商，則原告此舉，客
      觀上即已該當稅捐稽徵法第二十一條第一項第三款所定「
      以詐欺或其他不正當方法逃漏稅捐」之構成要件，亦不因
      漏開比例低少而異其認定。揆諸前揭規定，其核課期間應
      為七年而非五年。且原告逃漏稅額多寡之認定，因必須取
      決於檢調機關事實上所能查扣之預訂貨單之數量，自不能
      據此比例認定原告並無以不正當方法逃漏稅捐之積極意圖
      ，原告所訴，尚難採據。故原處分（復查決定）仍對原告
      予以補稅，於法即無不合。
四、綜上所述，原告上開主張，既均無足採，則本件被告以原告
    以預訂貨單代替開立銷售憑證，而未開立統一發票，致逃漏
    營業稅，經復查決定重行核算原告於八十四年十一月至八十
    五年十二月間（八十四年一月至十月份漏報部分，因已逾七
    年核課期間，不予計算）之銷售額一五、六七三、五００元
    ，核定補徵營業稅七八三、六七五元，其認事用法，洵無違
    誤。訴願決定就補徵營業稅部分，予以維持，亦無不合。原
    告起訴請求撤銷原處分及訴願決定，為無理由，應予駁回。
五、據上論結，本件原告之訴為無理由，爰依行政訴訟法第一百
    九十五條第一項後段、第九十八條第三項前段，判決如主文
    。
中　　華　　民　　國　九十四　年　　三　　月　二十二　日
                  第二庭審判長法  官  呂佳徵
                              法  官  林勇奮
                              法  官  蘇秋津
以上正本係照原本作成。
如不服本判決，應於判決送達後二十日內向本院提出上訴書狀，
其未表明上訴理由者，應於提起上訴後二十日內向本院提出上訴
理由書（須按對造人數附繕本）；如於本判決宣示或公告後送達
前提起上訴者，應於判決送達後二十日內補提上訴理由書（須附
繕本）。未表明上訴理由者，逕以裁定駁回。
提起上訴應預繳送達用雙掛號郵票七份（每份三十四元）。
中　　華　　民　　國　九十四　年　　三　　月　二十二　日
                              書記官  陳嬿如
